# 请教陈版主风电企业固定资产转固相关问题

提问人：gladysxjw 时间：2020-11-28 08:05:14
请教陈版主：
某风电企业建设 30 台风机组的风电场。 2019 年 11 月 1 日有 8 台风机组并网发电，之后每月陆续有发电机并网发电，至 2020 年 4 月 30 日 30 台风机组并网发电全部完成。但该公司因不想过早进入质保期，截至 2020 年底未进行 240验收工作。电网公司未将 2019 年11-12月发电量进行结算，于 2020 年 1 月出具第一份电量结算单。
请问： 1 、该风机组的在建工程是否满足转入固定资产的条件呢，如满足，转固时点应以 2019 年 11 月 1 日还是 2020 年 4 月 30 日开始呢？
2 、该风机组尚未完成竣工结算，目前在建工程以累计支付工程款入账，未结算部分及预留费用均未入账。是否应当以概算金额对在建工程及固定资产账面价值进行调整，同步增加相关资产及负债？感谢！

回答人：chenyiwei
1 、如果目前事实上已经进入商业运行状态，与通过 240 小时试运行测试后的使用状态无本质区别，则应认为实质上已达到预定可使用状态，应自并网之日起转固。
2 、在转固时，如你所述，“应当以概算金额对在建工程及固定资产账面价值进行调整，同步增加相关资产及负债”。